【裁判字號】    97,交訴,103
【裁判日期】    980211
【裁判案由】    業務過失致死
【裁判全文】
臺灣臺南地方法院刑事判決             97年度交訴字第103號
公  訴  人  臺灣臺南地方法院檢察署檢察官
被      告  乙○○
                    號
上列被告因業務過失致死案件，經檢察官提起公訴（97年度調偵
字第1023號），被告於準備程序進行中就被訴事實為有罪之陳述
，經本院合議庭裁定由受命法官獨任進行簡式審判程序後，判決
如下：
    主  文
乙○○從事業務之人，因業務上之過失致人於死，處有期徒刑壹
年。
    事  實
一、乙○○前因業務過失致死案件，於民國九十一年九月十六日
    經臺灣高雄地方法院以九十一年度交訴字第四十號判處有期
    徒刑八月、緩刑二年確定。其以載運貨物為業，為從事駕駛
    業務之人，於民國九十七年六月二十七日十七時許，駕駛車
    牌號碼Ｅ４－２２５１號自小貨車，沿臺南縣仁德鄉○○村
    ○○街四五七巷南向北行駛，途經該巷與行大街之無號誌交
    岔路口時，本應注意汽車行駛時，應注意車前狀況，隨時採
    取必要之安全措施，及注意汽車行至無號誌之交岔路口，支
    線道車應暫停讓幹線道車先行，而當時天候雨、日間自然光
    線、柏油路面濕潤、無缺陷、道路無障礙物、視距復屬良好
    ，並無不能注意之情事，竟疏於注意及此，適有陳盧月騎乘
    腳踏車沿臺南縣仁德鄉○○村○○街西向東行經該路交岔路
    口，乙○○見狀避煞不及，撞及陳盧月，致陳盧月人車倒地
    ，受有頭部撞挫傷之傷害，經送往臺南市立醫院急救，仍於
    九十七年七月二日六時四十一分許，因顱內出血不治死亡。
    乙○○於肇事後，在未有偵查犯罪職務之機關或公務員發覺
    其為犯罪人前，即向處理本件道路交通事故，尚不知肇事者
    為何人之臺南縣警察局歸仁分局警員供承其肇事犯罪，自首
    並接受裁判。
二、案經陳盧月之夫丁○○訴由臺南縣警察局歸仁分局報告臺灣
    臺南地方法院檢察署檢察官及陳盧月之女丙○○訴請臺灣臺
    南地方法院檢察署檢察官暨臺灣臺南地方法院檢察署檢察官
    據報相驗後自動檢舉偵查起訴。
    理  由
一、訊據被告乙○○對於上揭事實坦承不諱，並據告訴人丁○○
    、丙○○指訴在卷，復有臺南縣警察局歸仁分局道路交通事
    故現場圖一紙、道路交通事故調查報告表(一)、(二)一份、道路
    交通事故現場蒐證照片七幀附卷（詳臺灣臺南地方法院檢察
    署九十七年度相字第八九四號偵查卷第五頁至第七頁、第二
    十三頁至第二十六頁）可稽。又被害人陳盧月因本件車禍受
    有頭部撞挫傷之傷害，經送往臺南市立醫院急救，仍於九十
    七年七月二日六時四十一分許，因顱內出血不治死亡，有臺
    南市立醫院法醫參考病歷摘表一紙在卷（詳前開相驗卷第十
    七頁）可憑，並經臺灣臺南地方法院檢察署檢察官督同法醫
    師相驗屬實，有勘驗筆錄一份、相驗屍體證明書一紙、檢驗
    報告書一份及相驗照片十幀附卷（詳前揭相驗卷第二十七頁
    、第三十四頁、第三十五頁至第四十八頁）可憑。則被告於
    上揭時、地與被害人陳盧月發生車禍，以及被害人陳盧月因
    而受有上揭傷害，經送醫後因顱內出血不治死亡之事實，堪
    以認定。
二、按汽車行駛時，駕駛人應注意車前狀況，並隨時採取必要之
    安全措施；汽車行駛至無號誌交岔路口，支線道車應暫停讓
    幹線道車先行。道路交通安全規則第九十四條第三項、第一
    百零二條第一項第二款分別定有明文。被告為汽車駕駛人，
    自應注意及此。又本件事故發生當時天候雨、日間自然光線
    、柏油路面濕潤、無缺陷、道路無障礙物、視距復屬良好，
    有上揭道路交通事故調查報告表(一)一份及上揭道路交通事故
    現場蒐證照片四幀在卷（詳前揭相驗卷第六頁、第二十三頁
    、第二十四頁）可參，是被告應無不能注意之情事。然被告
    卻疏未注意上揭交通安全規則，駕駛上開自小貨車沿臺南縣
    仁德鄉○○村○○街四五七巷南向北行駛，途經該巷與行大
    街之無號誌交岔路口時，竟不慎撞及被害人陳盧月所騎乘之
    腳踏車，致被害人陳盧月人車倒地，受有頭部撞挫傷之傷害
    ，經送往臺南市立醫院急救，仍於九十七年七月二日六時四
    十一分許，因顱內出血不治死亡，被告於本件車禍之發生，
    顯有過失。又被害人陳盧月係因本件車禍死亡，已如前述，
    則被害人死亡與被告過失行為間，即有相當因果關係。綜此
    ，本件被告業務過失致人於死之犯行，事證明確，應予依法
    論科。
三、核被告乙○○所為，係犯刑法第二百七十六條第二項之業務
    過失致死罪。被告肇事後，在未有偵查犯罪職務之機關或公
    務員發覺其為犯罪人前，即向處理本件道路交通事故，尚不
    知肇事者為何人之臺南縣警察局歸仁分局警員供承其肇事犯
    罪，自首並接受裁判等情，有臺南縣警察局歸仁分局道路交
    通事故肇事人自首情形紀錄表一紙在卷（詳前揭警相驗卷第
    十五頁）可稽，爰依刑法第六十二條前段之規定減輕其刑。
    爰審酌被告前因業務過失致死案件，於九十一年九月十六日
    經臺灣高雄地方法院以九十一年度交訴字第四十號判處有期
    徒刑八月、緩刑二年確定等情，有臺灣臺南地方法院檢察署
    刑案資料查註紀錄表及臺灣高等法院被告前案紀錄表各一份
    在卷可按，猶不知遵守道路交通安全規則小心駕駛，疏忽肇
    事致被害人陳盧月死亡，造成生命喪失而無從彌補之過失情
    節及過失程度，且迄未能與被害人陳盧月家屬達成和解賠償
    損害，並審酌其生活狀況、高中肄業之智識程度，及被告犯
    罪後坦承犯行之態度等一切情狀，量處如主文所示之刑，以
    資懲儆。
據上論斷，應依刑事訴訟法第二百九十九條第一項前段、第二百
七十三條之一第一項，刑法第二百七十六條第二項、第六十二條
前段，判決如主文。
本案經檢察官甲○到庭執行職務。
中    華    民    國    98    年     2    月    11    日
                        交通法庭  法  官  陳金虎
以上正本證明與原本無異。
如不服本判決應於收受本判決後10日內向本院提出上訴書狀，並
應敘述具體理由。如未敘述上訴理由者，應於上訴期間屆滿後20
日內向本院補提理由書狀（均須按他造當事人之人數附繕本）「
切勿逕送上級法院」。
                                  書記官  蔡明峰
中    華    民    國    98    年    2     月    11    日
附錄本案論罪科刑法條全文：
中華民國刑法第二百七十六條：
因過失致人於死者，處二年以下有期徒刑、拘役或二千元以下罰
金。
從事業務之人，因業務上之過失犯前項之罪者，處五年以下有期
徒刑或拘役，得併科三千元以下罰金。


司法院資訊處製作；財團法人民間司法改革基金會備份。
